【裁判字號】    88,易,3764
【裁判日期】    890125
【裁判案由】    詐欺
【裁判全文】
臺灣板橋地方法院刑事判決                        八十八年度易字第三七六四號
    公  訴  人    臺灣板橋地方法院檢察署檢察官
    被      告    乙○○
右列被告因詐欺案件，經檢察官提起公訴（八十八年度偵字第五八一號），本院判決
如左：
    主  文
乙○○意圖為自己不法之所有，以詐術使人將本人之物交付，累犯，處有期徒刑貳年
。
    事  實
一、乙○○前因偽造文書及詐欺案件，分別經法院判處有期徒刑三年六月、十月確定
    ，二者接續執行於民國八十四年五月十一日假釋出獄，八十六年六月三日縮刑期
    滿執行完畢。竟不知悔悟，復另行起意，意圖為自己不法之所有，明知寶利國際
    管理顧問有限公司（以下簡稱寶利公司）於八十七年五月間已因非法吸金遭司法
    機關偵查而停止所有投資及出金等營運行為，仍藉寶利公司經紀人之身分，先於
    八十七年六月十八日以信函遊說客戶甲○○，保證前所投資之本金及利息均可獲
    保障，再於同年月二十日，在臺北縣五股工業區○○○路十一號六樓之四甲○○
    任職處，與甲○○簽訂續約申請書，並詐稱寶利公司正操作日幣外匯買賣，可短
    期投資獲利，使甲○○誤信而於同年七月十七日電匯美金三十萬元至乙○○設於
    法國國家巴黎銀行臺北分行之帳戶。乙○○旋將該款提領後，即避不見面。迄同
    年八月間，甲○○經由其他投資人處獲悉寶利公司已停止營運，始知受騙。
二、案經甲○○訴由法務部調查局臺北市調查處（以下簡稱市調處）函送臺灣板橋地
    方法院檢察署檢察官偵查起訴。
    理  由
一、訊據被告乙○○，除供承已將告訴人甲○○所電匯之美金三十萬元提領外，矢口
    否認有何詐欺犯行，辯稱：伊早於八十七年五月三十日即與告訴人簽訂續約申請
    書，迄六月三、四日經由媒體披露，新加坡總公司始通知伊停止簽約、續約，迨
    六月下旬或七月初，伊以私人名義向告訴人借貸美金三十萬元，並言明借用期間
    為十日（約八月三、四日還款），乃因遭所轉借之友人王震中拖欠，致無法如期
    清償告訴人，伊自始並未蓄意詐欺云云。
二、經查，右揭事實，業據告訴人於市調處調查時及檢察官偵查中指訴綦詳，並有被
    告書立之遊說信函一紙、續約申請書一份及告訴人匯款予被告之證明一紙附卷足
    稽，告訴人復迭次堅指與被告簽訂續約申請書之時間係該申請書上所載之八十七
    年六月二十日不移，足徵被告於接獲寶利公司停止營運之通知後，猶向告訴人遊
    說並簽訂續約，其有使告訴人陷於錯誤而為財物交付之不法所有意圖甚明。被告
    辯稱與告訴人簽立續約申請書之日期為八十七年五月三十日，顯係避就之詞。次
    查，被告初於市調處接受訊問之際，並未供陳係遭友人王震中拖欠致週轉不靈，
    迄偵查中始為該項供述，復自陳未能提出撥款證明以供查核，已乏佐證而未可盡
    信；況被告所提出署名「王震中」者於八十七年三月二十日立具之借據，記載向
    被告借款新臺幣一千一百萬元之清償日期為同年八月十日，較被告所稱擬以該筆
    款項返還告訴人之時間（約八月三、四日）晚一週之久，益徵被告所辯應屬子虛
    。復查，被告於本院調查時辯稱將告訴人所匯款項轉借友人王震中一節，非但與
    卷附帳戶往來明細傳票所登載被告於同年月二十一日提領後旋即分數筆匯入美國
    及香港等數家銀行之記錄不符；且與其於偵查中所辯乃以自己名義償還積欠「謝
    建文」之債務云云，互有出入，並與「王震中」立據所載借款日期「三月二十日
    」，亦無法勾稽。至告訴人於本院調查時雖到庭附合被告之詞，證稱被告似曾於
    電話中提及借款暫供短期週轉之事，惟因一時無法覓得被告之音訊，情急遂逕向
    市調處提出詐欺之告訴等語，無非事後迴護被告之詞，未可採據。被告上開所辯
    各節，亦顯係事後卸責之詞，委無足採，其犯行洵堪認定。
三、核被告所為，係犯刑法第三百三十九條第一項之詐欺取財罪。又被告前因偽造文
    書及詐欺案件，分別經法院判處有期徒刑三年六月、十月確定，接續執行於八十
    四年五月十一日假釋出獄，八十六年六月三日縮刑期滿執行完畢之事實，有臺灣
    高等法院檢察署刑案紀錄簡覆表在卷可憑，其於受有期徒刑之執行完畢後，五年
    以內再犯有期徒刑以上之本罪，應依累犯之規定加重其刑。爰審酌被告之品行、
    智識程度、犯罪所用手段、所詐得之數額依彼時之匯率計算約新臺幣一千零三十
    餘萬元，所生之損害程度非輕，及被告犯罪後之態度等一切情狀，量處如主文所
    示之刑。
據上論斷，應依刑事訴訟法第二百九十九條第一項前段，刑法第三百三十九條第一項
、第四十七條，罰金罰鍰提高標準條例第一條前段，判決如主文。
本案經檢察官潘翠雪到庭執行職務
中    華    民    國      八十九      年      一      月      二十五    日
                                      臺灣板橋地方法院刑事第三庭
                                          法  官    王    麗    莉
右正本證明與原本無異。
如不服本判決，應於判決送達後十日內，向本院提出上訴狀。
                                          書記官    李    德    霞
中    華    民    國      八十九      年      一      月      二十六    日
附錄本案論罪科刑法條全文
刑法第三百三十九條
意圖為自己或第三人不法之所有，以詐術使人將本人或第三人之物交付者，處五年以
下有期徒刑、拘役或科或併科一千元以下罰金。
以前項方法得財產上不法之利益或使第三人得之者亦同。
前二項之未遂犯罰之。


司法院資訊處製作；財團法人民間司法改革基金會備份。
